臺灣高等法院臺中分院民事裁定          100年度抗字第304號
抗  告  人  唐溪松
            黃秋英
上列抗告人因相對人即債權人謝志成與債務人黃秋英間給付票款
強制執行事件，向原法院聲明異議，而對於民國100年5月31日原
法院100年度執事聲字第49號所為駁回其異議之裁定，提起抗告
，本院裁定如下：
    主  文
抗告駁回。
抗告程序費用由抗告人負擔。
    理  由
一、本件抗告人唐溪松因相對人謝志成與抗告人即債務人黃秋英
    （下稱債務人）間給付票款強制執行事件，向原法院聲明異
    議，經原法院以唐溪松之異議無理由，而駁回其異議，抗告
    人不服提起抗告，其抗告意旨略以：坐落臺中市○○區○○
    路346號房屋（下稱系爭房屋）係唐溪松之祖產興建，系爭
    房屋及基地所有權實際上係唐溪松所有，因年事已高，無法
    辦理銀行房屋貸款，才以債務人之名義借名登記，並向銀行
    辦理貸款。唐溪松居住系爭房屋，並非使用借貸關係、租賃
    關係，與民法第866條規定完全不符，唐溪松為系爭房屋真
    正所有權人，居住其間係合法占用，原裁定一再認定為使用
    借貸及租賃關係，係錯誤認定，影響抗告人權益甚鉅。唐溪
    松居住自己之房屋，何來使用借貸及租賃行為，唐溪松與債
    務人無此關係，亦無須向債務人借用或租賃，原裁定誤認事
    實而駁回其異議，認事用法尚有違誤，請求廢棄原裁定云云
    。
二、按強制執行法第98條第1項前段明定：「拍賣之不動產，買
    受人自領得執行法院所發給權利移轉證書之日起，取得該不
    動產所有權」；又「執行法院於發現有當事人或利害關係人
    得據為聲請或聲明異議之事由存在，法律既無明文限制執行
    法院不得依職權逕將原處分或程序撤銷或更正之，解釋上固
    不能謂執行法院無此權限，但依強制執行法第12條第1項規
    定之同一法理，執行法院仍應於強制執行程序終結前為之；
    強制執行程序一經終結，即不許執行法院撤銷或更正原處分
    或程序」，最高法院亦著有80年臺抗字第356號判例足稽。
三、經查：本件相對人與債務人間給付票款強制執行事件，經將
    債務人所有如民國（下同）100年5月31日臺灣臺中地方法院
    民事執行處函附表所示不動產公開拍賣，由買受人鄒文良於
    同年6月8日得標買受，並繳足全部價金，原法院依強制執行
    法第97條規定核發權利移轉證書，其執行程序已終結，依強
    制執行法第12條規定，應已不得聲明異議。揆諸上開強制執
    行法及判例意旨，系爭不動產之執行程序依法應視為已終結
    ，自無從回復為原所有人所有，縱將執行法院之裁定撤銷，
    亦無從撤銷所有權移轉登記。原裁定以系爭房屋使用借貸關
    係成立於抵押權設定之後，且使用關係已影響抵押權，原法
    院司法事務官除去使用借貸關係後拍賣，於法並無違誤，而
    駁回唐溪松之聲明異議，其理由雖有不同，但結論並無不合
    ，應予維持。唐溪松抗告意旨仍執陳詞指摘原裁定不當，求
    予廢棄，為無理由，應予駁回。至債務人並非原裁定之當事
    人，其對之提起抗告，為不合法，應併予駁回。
四、據上論結，本件唐溪松之抗告為無理由，債務人之抗告為不
    合法，依強制執行法第30條之1、民事訴訟法第495條之1第1
    項、第444條第1項前段、第449條第2項、第95條、第78條、
    第85條第1項前段，裁定如主文。
中    華    民    國   100    年    8     月    15    日
                民事第五庭    審判長法  官  李寶堂
                                    法  官  王重吉
                                    法  官  古金男
以上正本係照原本作成。
唐溪松部分僅得以適用法規顯有錯誤為理由，始得再為抗告。
黃秋英部分不得再抗告，但得異議。
如提起再抗告者應於裁定送達後10日內向本院提出抗告理由狀（
須按照他造人數附具繕本）並繳納抗告裁判費新臺幣1,000元，
同時委任律師或具有律師資格之關係人為代理人。
如不服本裁定應於裁定送達後10日內向本院提出異議。
                                    書記官  瑞芳
中    華    民    國   100    年    8     月    15    日
                                                      Ａ